臺灣臺中地方法院刑事判決　　　　　　　　　　　　九十三年度易字第二六七三號
　　公　訴　人　臺灣臺中地方法院檢察署檢察官
　　被　　　告　甲○○
右列被告因違反電子遊戲場業管理條例等案件，經檢察官提起公訴（九十三年度偵字
第一九一五二號），被告於準備程序中就被訴事實為有罪之陳述，受命法官於聽取當
事人之意見後，由本院合議庭裁定改以簡式審判程序判決如左：
    主  文
甲○○共同違反未依電子遊戲場業管理條例規定辦理營利事業登記，不得經營電子遊
戲場業之規定，處拘役貳拾日，如易科罰金，以參佰元折算壹日。
扣案之電子遊戲機「大舞台小瑪莉」壹臺（含ＩＣ板壹塊）、新臺幣拾圓硬幣拾枚，
均沒收。
    犯罪事實
一、甲○○在臺中縣沙鹿鎮○○路六十之二號旁開設「阿木小吃店」，其明知未依電
    子遊戲場業管理條例規定辦理營利事業登記者，不得經營電子遊戲場業，竟與某
    不詳姓名年約四十餘歲之男子基於犯意之聯絡，共同未依該條例規定辦理營利事
    業登記，即自民國九十三年十月上旬（起訴書誤載為十月下旬）某日起，在前揭
    小吃店內擺設該男子所提供之電子遊戲機「大舞台小瑪莉」一臺，供不特定人把
    玩，每次新臺幣（下同）十元，違規經營電子遊戲場業。嗣於九十三年十月二十
    九日二十一時十分許，為警在該小吃店內當場查獲該臺電子遊戲機具正插電營業
    中，並扣得該臺電子遊戲機（含ＩＣ板一塊），及機具內客人打玩時所投入之十
    元硬幣十枚計一百元。
二、案經臺中縣警察局清水分局報請臺灣臺中地方法院檢察署檢察官偵查起訴。
    理  由
一、右揭事實業據被告甲○○坦承不諱，核與證人即警員廖本賢在檢察官偵訊中陳述
    查獲本案時該臺電子遊戲機正插電營業之情節相符，並有現場照片八張附卷可稽
    （參偵卷第十五～第十八頁），及扣案之電子遊戲機「大舞台小瑪莉」一臺（含
    ＩＣ板一塊），及機具內客人打玩時所投入之十元硬幣十枚足憑。本件事證明確
    ，被告犯行應堪認定。
二、電子遊戲場業管理條例第十五條規定：「未依本條例規定辦理營利事業登記者，
    不得經營電子遊戲場業」，第二十二條規定：「違反第十五條規定者，處行為人
    一年以下有期徒刑、拘役或科或併科新臺幣五十萬元以上二百五十萬元以下罰金
    」，是以商業或個人倘未依該條例相關規定辦理營利事業登記，擅自擺設電子遊
    戲機供不特定之人遊藝者，即該當該條例第二十二條之犯罪構成要件；又所謂電
    子遊戲場「業」，係指「業務」而言，即以反覆同種類之行為為目的之社會活動
    ，執行此項業務，縱令欠缺形式上之條件，仍屬於業務之性質，故於原本所營事
    業外，兼營電子遊戲場業，或所經營之電子遊戲場不具相當之規模，亦無礙於電
    子遊戲場業管理條例相關規定之適用。
三、核被告所為，係違反電子遊戲場業管理條例第十五條之規定，應依同條例第二十
    二條之規定論處。又被告與該不詳姓名之成年男子有犯意聯絡及行為分擔，均為
    共同正犯。爰審酌被告犯後坦認所為態度良好，頗具悔意，行為時間不長，擺放
    電子遊戲機僅一臺情節輕微等一切情狀，量處如主文所示之刑，並諭知易科罰金
    之折算標準。另該臺電子遊戲機係共犯即該不詳姓名之成年男子所擺放，應屬該
    男子所有，且為供本件犯行所用之物，機具內之十元硬幣十枚，均係客人把玩時
    自行投入機具內，為犯罪所得之物，且所有權亦應屬該男子所有，故分別依刑法
    第三十八條第一項第二款、第三款之規定併予宣告沒收。
四、公訴意旨另以：前揭扣案之大舞台小瑪莉電子遊戲機屬賭博性電玩機具，是以被
    告行為並涉犯刑法第二百六十六條第一項之賭博罪嫌云云。此部分本院質之被告
    甲○○，堅詞否認有賭博之行為，辯稱：伊不知道那是賭博性電子機具，也沒有
    與他人賭博，客人是每次投入十元，打玩就沒有了等語。按犯罪事實應依證據認
    定之，無證據不得認定犯罪事實，刑事訴訟法第一百五十四條第二項定有明文。
    查該臺扣案之大舞台小瑪莉何以屬賭博性電子遊戲機具，及被告如何與客人賭玩
    ，與誰賭玩，其方式、輸贏如何？起訴書均未置一詞，蒞庭公訴人亦稱無其他證
    據可資補充在卷（參本院卷第二二頁審判筆錄），本院因認此部分公訴人並未舉
    證證明，依前揭法條說明，即不得遽認被告有賭博之行為。因公訴人認此部分若
    成立犯罪則與前揭論罪科刑之事實有牽連犯之裁判上一罪關係，乃不另為無罪之
    諭知。
據上論斷，應依刑事訴訟法第二百七十三條之一第一項、第二百九十九條第一項前段
，電子遊戲場業管理條例第二十二條，刑法第十一條前段、第二十八條、第四十一條
第一項前段、第三十八條第一項第二款、第三款，罰金罰鍰提高標準條例第二條，判
決如主文。
中      華      民  國    九十三    年     十二     月    二十八    日
                                          法  官  李 秋 娟
右正本證明與原本無異。
如不服本判決，應於判決送達後十日內向本院提出上訴狀，上訴於臺灣高等法院臺中
分院( 須附繕本 )。
                                          書記官
中      華      民      國    九十三    年     十二     月    二十八    日
附錄本案論罪科刑法條全文：
電子遊戲場業管理條例第十五條
未依本條例規定辦理營利事業登記者，不得經營電子遊戲場業。
電子遊戲場業管理條例第二十二條
違反第十五條規定者，處行為人一年以下有期徒刑、拘役或科或併科新臺幣五十萬元
以上二百五十萬元以下罰金。
